# 买方信贷相关现金流

提问人：logxu 时间：2022-09-21 08:59:31
A公司向B公司以买方信贷方式销售商品，即B公司以应收账款向银行质押借款并定向支付A货款，A为该借款向银行提供还款担保。
A公司收到该笔货款，一种处理方式是将收到的货款列报为经营活动现金流，承担的担保义务列报为或有负债；另一种处理方式：收到货款与承担担保义务是一揽子交易，将收到的货款列报为借款。
哪种方式更合理？

回答人：chenyiwei
如果确定商品的控制权（及其所有权上的主要风险和报酬）已经转移给B（即满足收入确认条件），则可以作为经营活动，并将承担的担保义务按照新金融工具准则中财务担保合同的规定处理。
如果商品控制权未转移的，则作为筹资活动。